臺灣臺北地方法院刑事判決　　　　　　　 94年度訴字第172號
公 訴 人　臺灣臺北地方法院檢察署檢察官
被　　告　丁○○
　　　　　戊○○
　　　　　　　　 （頂樓）
上二人共同 錢裕國律師
選任辯護人 蔡明熙律師
被　　告 己○○
選任辯護人　錢裕國律師
被　　告 丙○○
選任辯護人　許巍騰律師
　　　　　　李怡卿律師
　　　　　　陳以儒律師
被　　告 甲○○
選任辯護人　羅廷祥律師
被　　告 乙○○
　　　　　　　　 三十八號四樓
選任辯護人　 錢裕國律師
上列被告等因毒品危害防制條例案件，經檢察官提起公訴（九十
四年度偵字第二○三四號、偵字第二○三五號），本院判決如下
：
    主  文
丁○○、乙○○共同連續販賣第四級毒品，丁○○處有期徒刑柒
年陸月，併科罰金新臺幣佰萬元，罰金如易服勞役以罰金總額
與陸個月之日數比例折算，扣案如附表一、附表二編號一、二所
示之物，均收沒；乙○○處有期徒刑伍年，併科罰金新臺幣伍拾
萬元，罰金如易服勞役以罰金總額與陸個月之日數比例折算，扣
案如附表一、附表二編號一、二所示之物，均收沒。
戊○○、己○○共同連續販賣第四級毒品，戊○○處有期徒刑柒
年陸月，併科罰金新臺幣佰萬元，罰金如易服勞役，以罰金總
額與陸個月之日數比例折算，所得財物新臺幣壹佰肆拾貳萬元沒
收，如全部或一部不能沒收時，以其財產連帶抵償之，扣案如附
表三、附表四所示之物（不含附表三編號九之ＳＩＭ卡），均收
沒之；己○○處有期徒刑陸年，併科罰金新臺幣壹佰萬元，罰金
如易服勞役以罰金總額與陸個月之日數比例折算。所得財物新臺
幣壹佰肆拾貳萬元沒收，如全部或一部不能沒收時，以其財產連
帶抵償之，扣案如附表三、附表四所示之物（不含附表三編號九
之ＳＩＭ卡），均收沒之。
丙○○連續販賣第四級毒品，處有期徒刑陸年，併科罰金新臺幣
壹佰萬元，罰金如易服勞役，以罰金總額與陸個月之日數比例折
算，所得財物新臺幣壹佰貳拾伍萬元沒收，如全部或一部不能沒
收時，以其財產抵償之，扣案附表五之物沒收。
甲○○共同連續製造第四級毒品，累犯，處有期徒刑伍年，併科
罰金新臺幣伍拾萬元，罰金如易服勞役，以罰金總額與陸個月之
日數比例折算，所得財物新臺幣陸拾萬元沒收，如全部或一部不
能沒收時，以其財產抵償之，扣案如附表六編號一至六、八之所
示之物，均收收。
    事  實
一、丁○○、乙○○係兄妹關係，戊○○與己○○係私立仁德高
    級醫事職業學校（民國八十八年七月改制為仁德醫護管理專
    科學校）藥劑科同學，戊○○具有藥劑生資格，並從事藥品
    業務代表販售藥品十餘年，丙○○為西藥原料業務員有藥品
    原料獨立進出貨之經驗，甲○○曾於九十年二月間因槍砲彈
    藥刀械管制條例案件，經臺灣高等法院判處有期徒刑七月確
    定，於九十年十月十二日縮刑期滿執行完畢，且係位於臺北
    縣泰山鄉○○路○段一二二巷五十九號璽維企業有限公司（
    下稱璽維公司，負責人為甲○○之兄林瑞祥）之業務兼食品
    加工員，均明知硝西泮（耐妥眠、Nitrazepam）為毒品危害
    防制條例第二條第二項第四款所列之第四級毒品（該條例附
    表四編號：四五）未經許可，不得擅自製造、運輸、販賣。
    丁○○因有東南亞地區○○○道，需在臺灣地區找尋可靠穩
    定，可供應大量第四級毒品硝西泮之廠商，丁○○將其需求
    轉知戊○○，因戊○○具有製藥、西藥販售之專業知識，從
    事藥品販賣多年，與藥品原料業務員丙○○相熟，並得知丙○○可取得第四級毒品硝西泮之原料，且有製藥打錠之門路
    ；於九十三年六月間某日起丁○○與乙○○基於意圖營利之
    概括犯意聯絡，丁○○先將乙○○位於臺北市○○區○○路
    二段二六一巷十二弄三八號四樓之住處設為毒品之集散轉運
    站（通聯中代稱為海產店，下稱乙○○住處），再通知戊○○欲訂購第四級毒品硝西泮藥錠之劑量、壓花、口味及數量
    ，並於同年七月間交付新臺幣一百萬元以為定金。戊○○為
    滿足丁○○訂購毒品之大量需求，基於意圖販賣營利、運輸
    之概括犯意，以每公斤原料三萬元，打錠費每粒○．六元之
    代價，向丙○○購買第四級毒品硝西泮原料（淺黃色粉末）
    及要求調劑、打錠，戊○○並告知丙○○每批貨品，應填加
    於藥錠內之稀釋劑（如乳糖、蔗糖、澱粉等）、著色劑、矯
    味劑（薄荷等）、製成藥錠之硬度及每粒藥錠含硝西泮之成
    分、藥錠上印花等資訊；丙○○基於意圖販賣營利、製造及
    運輸之概括犯意，在不詳處所向真實姓名不詳之成年男子，
    以每公斤原料二萬五千元之價格販入第四級毒品硝西泮原料
    ，再將原料以每粒○．六元之價格交由璽維公司有製造概括
    犯意聯絡之業務員甲○○進行製藥打錠，待甲○○將第四級
    毒品硝西泮製成藥錠後，即以桶或箱裝，送至臺北市士林區
    ○○○路八十七巷十號丙○○之住處，丙○○再依戊○○之
    指示，將製成之藥錠（粒狀），委由不知情之中連汽車貨運
    股份有限公司北投站業務人員（下稱中連貨運公司，位於臺
    北市○○區○○路一一五號）運輸至該公司竹北站（位於新
    竹縣竹北市○○路七十三號）以為交付，戊○○得知貨到站
    後，即通知與之有販賣營利、運輸毒品概括犯意聯絡，以每
    月六萬元雇用之藥專同學己○○，至中連貨運公司竹北站取
    貨；己○○將丙○○交付之已製造成第四級毒品硝西泮之藥
    錠，在新竹縣竹北市○○路八五七巷十二號住處，以紅、銀
    白色之包裝紙將每十粒一裝之方式包裝，並操作噴字機在包
    裝紙上噴字、編號及打上ＥRIMIN（愈利眠）等字樣，完成
    後裝箱，依戊○○之指示，將上揭包裝完成之第四級毒品硝
    西泮藥錠，運輸至乙○○住處而交付，戊○○以每粒八元之
    代價販賣予丁○○牟利。嗣因己○○輕微中風致無法操作噴
    字機，戊○○即另行以二十萬元之代價購入另一臺噴字機置
    於乙○○住處，由乙○○完成噴字工作。迄九十四年一月二
    十日警方持本院核發之搜索票至丁○○等人上址住處，搜索
    而查獲止，其間丁○○先後自戊○○處販入包裝完成之第四
    級毒品硝西泮藥錠十六次，約三十六萬粒，戊○○自丙○○
    處分九次販入第四級毒品硝西泮藥錠約一百萬粒，己○○自
    九十三年七月起至為警查獲止，計取得四十二萬元之薪資（
    六萬元×七月），丙○○取得原料費用一百二十五萬元（三
    萬元×五十公斤），甲○○賺取打錠費用六十萬元（一百萬
    粒×○．六元）。俟九十四年一月二十日下午四時許，丁○○向戊○○訂貨後，己○○依戊○○之指示將包裝完成之硝
    西泮藥錠，自其竹北住處，運輸至乙○○住處，於同日下午
    五時十分許到達交付之際，為臺灣臺北地防法院檢察署檢察
    官指揮之刑事警察局專案小組幹員，當場逮捕，並扣得包裝
    完成之硝西泮藥錠四箱，警員隨即持本院核發之搜索票，分
    別至丁○○、乙○○住處，戊○○、上址己○○住處，丙○○住處及璽維公司搜索，扣得如附表一至六所示丁○○等人
    所有供通聯使用之行動電話（含ＳＩＭ卡），包裝噴字機、
    打錠機、包裝機、包裝用紙及第四級毒品硝西泮原料（粉末
    ）、藥錠（粒狀）及包裝完成品（每片十粒）。
二、案經內政部警政署刑事警察局移送臺灣臺北地方法院檢察署
    檢察官偵查起訴。
    理  由
一、訊據被告丁○○、乙○○、戊○○、己○○、丙○○、甲○○，被告丁○○對於交付定金向被告戊○○販入內含硝西泮
    之藥錠等事實；被告乙○○對於受被告丁○○之命在住處收
    取被告己○○交付之上揭包裝完成藥錠等事實；被告戊○○
    對以上揭代價向被告丙○○購買原料，要求製劑、打錠，並
    以每月六萬元之工資雇用被告己○○取貨包裝後，以每粒八
    元之價格販售予被告丁○○之事實；被告己○○對於以每月
    六萬元受雇於被告戊○○，收取扣案之藥錠，在其竹北住處
    將藥錠包裝、打字，並依被告戊○○指示送至被告乙○○住
    處等事實；被告丙○○對於依被告戊○○之要求，購入原料
    、交予甲○○調劑、打錠，製成藥錠，再以中連貨運公司寄
    送至被告己○○住處等事實；被告甲○○對於受被告丙○○
    之託將原料，調劑、打錠，製成合於被告丙○○要求之口味
    、硬度之藥錠等事實均不否認，惟被告丁○○等均矢口否認
    有製造、運輸、販賣第四級毒品硝西泮（俗稱一粒眠）之犯
    行，被告丁○○辯稱：伊前在馬來西亞經商受有虧損，係馬
    來西亞友人林書文（音譯真實姓名年籍不詳）代伊清償債務
    ，為還林書文人情，並未賺取利益，伊即代林書文訂購此種
    鎮靜劑類之安眠藥物，伊並不知所購入之藥物係第四級毒品
    一粒眠云云；被告乙○○辯稱：伊住處查扣之毒品及噴字機
    係被告丁○○所置放，伊未使用噴字機在包裝上噴字，亦不
    知查扣之藥錠為何物云云；被告戊○○辯稱：伊係幫丁○○
    作人情，伊向丙○○所購入之原料、藥錠係鎮靜劑，並非第
    四級毒品硝西泮，不知為何會變成毒品云云；被告己○○辯
    稱：伊受雇被告戊○○包裝運送之藥錠，伊認為係鎮靜劑，
    不知係第四級毒品硝西泮云云；被告丙○○辯稱：伊將同屬
    鎮靜劑之Ｚaleplon原料販售予被告戊○○，再由被告戊○○將欲打錠調劑之原料，交由伊轉交被告甲○○在璽維公司
    內打錠調劑，伊不知所交付之原料後來為何會變成第四級毒
    品硝西泮云云，被告甲○○辯稱：伊將被告丙○○交付之原
    料，依指示調劑打錠，九十三年十二月間雖懷疑過，後來向
    被告丙○○查證，經告知不是毒品搖頭丸是口味兒，伊不知
    所打錠之原料含有第四級毒品硝西泮成分云云。經查：
  (一)被告丁○○向被告戊○○所購入包裝完成之藥錠，被告戊○○向被告丙○○所購入之藥錠，被告丙○○提供被告甲○○
    調劑打錠，製造藥錠之原料、藥錠成品，被告丙○○以中連
    貨運公司送交被告己○○，由被告己○○在其竹北市住處包
    裝、噴字完成之藥錠，被告己○○運送至被告丁○○指定之
    被告乙○○住處集中之包裝完成之藥錠，均係第四級毒品硝
    西泮（耐妥眠、Nitrazepam），且藥錠成品之顏色均為淡橘
    色，上均刻有「5」、「028」及十字圖案，包裝完成之藥錠
    均係每十粒以紅、白銀色包裝紙包裝，紅色面印有ＥRIMIN
    字樣，白銀色面印有日文一粒眠字樣（僅有附表三、戊○○
    編號四扣案之硝西泮藥錠未刻有數字及圖案）惟藥錠顏色相
    同等事實，此有中連貨運公司站務發送客戶丙○○之發貨紀
    錄表、被告己○○將包裝完成之第四級毒品硝西泮運輸至被
    告乙○○住處之搜證照片九幀足按，扣案如附表被告己○○
    、甲○○、乙○○及被告戊○○住處查獲之藥錠，經本院調
    取勘驗結果如上所述，亦有本院九十四年五月十二日勘驗筆
    錄及所附數位攝影照片可稽，扣案如附表在被告乙○○、戊○○、己○○住處及被告甲○○工作之璽維公司內所查獲之
    粉末原料、藥錠及包裝之藥錠成品，經內政部警政署刑事警
    察局鑑定結果均含有第四級毒品硝西泮（耐妥眠、Nitrazep
    am）成分，此亦有該局九十四年一月二十一日刑鑑字第○九
    四○○一四三三二號、九十四年一月二十八日刑鑑字第○九
    四○○一九○九八號鑑定書足考，復有扣案如附表所示包裝
    噴字機、打錠機、包裝機、包裝用紙及第四級毒品硝西泮原
    料、藥錠及包裝完成品可資證明。
  (二)按通訊保障及監察法業於八十八年七月十四日制定公布，同
    年月十六日生效，司法警察機關因偵辦刑事案件，為蒐集或
    調查證據，而有實施通訊監察之必要者，於偵查中應由檢察
    官依職權或聲請核發通訊監察書，載明應記載事項，始得為
    之，其有急迫之情形經檢察官口頭通知先予執行通訊監察者
    ，亦應於二十四小時內補發通訊監察書，同法第五條、第六
    條、第十一條規定已明。本件起訴書所引被告丁○○、乙○○、戊○○、己○○、丙○○、甲○○等人自九十三年六月
    十一起至九十四年一月十七日止之通訊監聽譯文（詳九十四
    年警聲搜字第一七七號卷），均係經臺灣臺北地方法院檢察
    署檢察官核發通訊監察書予以監聽錄音所製作，業經監聽製
    作譯文之警員鄭惠民到庭結證明確，並有通訊監察書可稽，
    被告丁○○等人於本院審理時，就檢察官詰問時所提示之上
    揭通訊監聽譯文令其辯認時，均不否認監聽譯文之內容為真
    正，則該監聽譯文自有證據能力，核先敘明。被告等為圖脫
    免罪責於偵審中就製造、運輸及販賣上揭第四級毒品硝西泮
    之起迄時間、數量、重量、金額及次數均避重就輕，堅不吐
    實，本院事實欄所載被告等犯罪事實之依據，僅係綜合被告
    等偵審中之供詞，參照已取得卷內證據，以茲認定，其立論
    理由如下：
    1.被告戊○○於本院審理時供承：九十三年七月間被告丁○○交付一百萬元予伊，供作向被告丙○○購買原料打錠之
      費用，其自同月起以每月六萬元雇用被告己○○至為警查
      獲時止等語，被告己○○對於以每月六萬元受雇於被告戊○○之事實亦不否認，被告丙○○於本院審理時亦供承自
      九十三年七、八月間有購入原料之事實，核與卷附被告丁○○上揭監聽譯文，有自六月中旬起至八月初多次與馬來
      西亞「（大）姐仔」、新加坡「麥可」、「林哥」等人士
      之通聯紀錄，內容有拿取「豆干印」、二斤、「Ａ５００
      ０」、「ＨＫ３３３」、「１０００粒」、「我今晚跟他
      們談，談得條件怎樣？價錢怎樣？然後我還要親自上去跟
      你談合作方法。」、「因為數目很大，量很大一定要配合
      嘛。」等字句，其中「豆干印」、「二斤」、「Ａ５００
      ０」、「ＨＫ３３３」等暗語，均係就扣案藥錠第四級毒
      品硝西泮之代稱，斤、粒則指毒品藥錠之數量，此均經被
      告丁○○等於本院審理時結證屬實，足認被告丁○○在六
      月間即有與多方毒品買家聯絡，欲販出毒品之事實，而有
      在八月間大量販入之計畫亦已在通聯中表明，堪認被告戊○○供稱：自七月起收取被告丁○○定金，尋找原料販出
      第四級毒品硝西泮等語，足信為真。
    2.被告丁○○於警詢中供明：伊向被告戊○○購買一粒眠，
      大約交易十次，總共販入一、二十萬粒等語；被告戊○○
      於本院審理偵查中及本院審理時亦供稱：伊出貨給被告丁○○已有十五萬至二十萬粒等語，被告己○○於本院審理
      時供承：送給被告乙○○有時侯五千粒，有時侯一萬粒，
      一個月平均三次、四次，都五千至一萬粒等語，核上揭被
      告丁○○與戊○○、被告己○○監聽譯文間之通聯內容，
      自九十三年十月十四日起至一月十二日止，被告丁○○向
      被告戊○○以暗語，即「斤」指一萬粒藥錠，送至被告乙○○住處即「海產店」（按上揭暗語所代表之意義，經被
      告等在本院作證結問時均自承明確，以下均直接引用不再
      說明），訂購第四級毒品硝西泮之量計有十月十四日「六
      斤」、十五日「二斤」、十七日「二斤」、十一月三日「
      六斤」、八月「四斤半」、十一日「二斤」、十八日「一
      斤」、十二月二日「一斤」、四日「一斤」、十一日「一
      斤」、二十二日「一斤半」、三十日「一斤」、九十四年
      一月三日「一斤」、五日「一斤」、八日「三斤」、十二
      日「三斤」，其間總計被告丁○○向被告戊○○以電話預
      購而欲販入之次數有十六次，此有上揭監聽譯文在卷足資
      證明 (見九十四警聲搜一七七號卷第二三至二六頁)，依
      上譯文內容，計算訂購之總數量應有約三十六萬粒，此與
      被告丁○○、戊○○上揭自白核對，雖有出入，惟與被告
      己○○之自白相符，監聽譯文內容，自可為此部分補強證
      據，被告丁○○在電話中向被告戊○○訂購毒品，經由被
      告己○○包裝完成後送交之數量，自堪認為係實際販出且
      已交付之毒品，而認定如事實欄所載被告丁○○販入、被
      告戊○○販出第四級毒品硝西泮之次數及數量。
  　3.被告丙○○於本院審理時供承：伊販售予被告戊○○之原
    　料每公斤三萬元，總計販售五十公斤，伊一公斤賺五千元
      ，完成打錠運送予被告戊○○之藥錠約一百萬粒，運送方
      式或親交或以中連貨運公司託運之方式為之，共計運送九
      次，伊係以每粒○．六元之價錢，將原料提供予被告甲○○調劑、打錠等語，被告戊○○亦供稱：被告丁○○有先
      交付一百萬元予伊訂購藥錠，伊總共向被告丙○○販入約
      一百萬粒，打錠費用係每粒○．六元等語，核與中連貨運
      公司站務發送系統客戶丙○○之發貨紀錄表，確有被告丙○○以被告己○○為收貨人，自九十三年十月五日起至同
      十一年十二日止之託運紀錄八次，此有上揭發貨紀錄表在
      卷可考，綜上，被告戊○○係向被告丙○○以每斤三萬元
      論價購買原料，總計購買五十公斤，再由被告丙○○負責
      打錠完成後，將製成錠劑約一百萬粒，分九次運送至被告
      戊○○所指定位於竹北市之被告己○○住處等事實，堪以
      認定。
  (三)被告丁○○辯稱：係前在馬來西亞經商受有虧損，因馬來西
    亞友人林書文之託，並為清償債務，還林書文人情，故販入
    上揭藥錠云云，被告戊○○於本院審理時辯稱：伊向被告丙○○購買藥錠一粒二．五元，連工錢○．六元，一共每粒三
    ．一元云云。惟查，上揭監聽譯文中被告丁○○自九十三年
    六月十一日起即有與「小萬」、「（大）姐仔」、「林哥」
    、「麥可」、「羅志光」等多人之通聯中談及「豆干印」、
    「Ａ５０００」、「ＨＫ３３３」、「紅色外套」、「Ａ５
    ０００Ａ」等有關代表第四級毒品一粒眠藥錠之暗語，此有
    上揭監聽譯文足稽，被告丁○○販售之管道非僅一人，所辯
    僅為還人情代林書文販入等語難認屬實；被告丙○○於本院
    初訊時供承：伊販售予被告戊○○之原料每公斤三萬元，總
    計販售五十公斤等語，被告戊○○於偵查中供承：與丙○○
    係以一公斤一萬元之代價計算等語，雖二人就計算之金額互
    有不同，但就計算之標準，均係以公斤計價，而非以粒計算
    價錢，足徵被告戊○○事後變更供詞，所辯以每粒三．一元
    販入云云，即非可信。被告戊○○於本院審理時經分離程序
    ，以證人身分結證稱：伊一粒賣被告丁○○八元等語，證人
    即承辦警員鄭惠民依據其承辦多起相同案件之經驗，結證稱
    ：依現今市價酒店一粒眠之行情約二十餘元，最大盤每粒亦
    要十元左右等語，足見被告丁○○販入上揭第四級毒品若其
    以市價之最大盤價販出，至少每粒有二元以上之差價利得，
    被告丁○○自九十三年十月十四日起至九十四年一月十二止
    ，在短短三個月內，即向被告戊○○販入數量達三十六萬粒
    之第四級毒品硝西泮藥錠，在販入前與多達五個以上不同來
    源聯絡販賣事宜，已詳論如上，足徵其販入之目的在於販出
    營利。被告戊○○於本院審理中自承：伊每粒賣出賺取○．
    五至一元等語，惟被告甲○○於警詢時曾供承：每一．五公
    斤原料可製成十萬粒之成品藥錠等語，再依被告丙○○上揭
    供詞，即原料每公斤三萬元販售予被告戊○○，加上打錠費
    每粒○．六元計算，伊可賺取原料費每斤五千元等語，足證
    被告丙○○販出原料及藥錠已取得利益，自可認定販出係以
    營利為意圖。以被告丙○○上揭證詞為基礎，計算被告戊○○販入每粒藥錠之成本約僅為一．○五元（三公斤原料九萬
    元，可製二十萬粒，加上打錠費十二萬元，合計二十一萬元
    ，二十一萬除以二十萬粒，每粒為一．○五元），被告所辯
    每粒僅賺取○．五至一元云云，即有故意隱瞞之處，自不可
    採信。被告戊○○包裝完成之第四級毒品硝西泮藥錠成本為
    約一．○五元，販出予被告丁○○每粒八元，其差價每粒達
    六．九五元，縱扣除打錠失敗之耗損量，亦仍有高額利潤，
    再參以被告自承購置包裝噴字機每臺需二十萬元，查扣之證
    物中即有二臺包裝噴字機，及一臺包裝機，被告戊○○若非
    為圖營利，豈有購置如此高價設備進行包裝販售之理，被告
    戊○○販賣毒品係圖營利之事實自堪以認定。至於被告己○○對於每月受雇被告戊○○，為其包裝藥錠、送交被告乙○○住處，即可每月取得薪資六萬元，業經被告戊○○於本院
    審理時經分離程序以證人身分結證屬實，則被告己○○販賣
    、運輸上揭第四級毒品目的，自亦係為求圖利無疑。末按被
    告乙○○雖無直接證據足證其販賣毒品有何得利之事實，惟
    即與被告丁○○共同販入第四級毒品，被告丁○○係意圖營
    利而犯之，已詳述如上，被告乙○○與之共犯，有關營利意
    圖自包括在二人之犯意聯絡中，被告乙○○亦可認定有共同
    之營利意圖。
  (四)被告戊○○、己○○係私立仁德高級醫事職業學校藥劑科同
    學，戊○○具有藥劑生資格，並從事藥品業務代表販售藥品
    十餘年，被告丙○○為西藥原料業務員有藥品原料獨立進出
    貨之經驗，均據被告戊○○、己○○及丙○○自承不諱，被
    告丙○○於本院審理時所辯有關Ｚaleplon原料，為國內未
    列管之新型鎮靜劑，且質之有關管制與非管制藥品之區別時
    ，亦能明確供出其差別，此有本院審理筆錄在卷足按，上揭
    被告三人，或為藥劑本科學系畢業、或因從事西藥業務、原
    料業務多年，均應具專業之藥劑方面知識。被告戊○○於偵
    查中供承：與被告丁○○因打球而相識，被告丁○○知道伊
    係跑西藥業務，即問伊有無一粒眠，剛好伊找到被告丙○○
    等語（見九十四年度偵字第二○三四號卷第一一一頁），本
    院審理時再供承：被告丁○○訂購這些一粒眠係要販賣到外
    國等語，足見被告丁○○向被告戊○○販入者係俗稱一粒眠
    之第四級毒品無訛，依被告戊○○及丙○○之專業知識，既
    認知欲販賣者為一粒眠，自有能力分辨何者為一粒眠之原料
    及藥錠，且在被告戊○○、己○○、乙○○等人住處及被告
    甲○○工作之璽維公司所查扣之藥錠、原料粉末，經鑑定結
    果均含有硝西泮（耐妥眠、Nitrazepam）之第四級毒品成分
    ，而硝西泮與俗稱一粒眠（硝甲西泮、Nimetazepam)同為苯
    二氮平類之安眠鎮靜劑，結構式上僅較硝西泮少一個甲基，
    硝西泮、硝甲西泮同列屬第四級毒品（編號四十五、四十四
    ），而扣案製成品之藥錠及外包裝型式，係仿新和興股份有
    限公司合法輸入之第四級管制藥品「愈利眠（Ｅrimin 5mg)
    」之外包裝型式，此有本院上揭勘驗筆錄及行政院衛生署管
    制藥品管理局九十四年五月十一日管檢字第○九四○○○四
    四八九號函及所附藥錠圖片足稽，被告戊○○販賣予被告丁○○者為硝西泮第四級毒品，雖與一般俗稱之一粒眠即硝甲
    西泮在化學式上有些許差別，但均屬第四級毒品，此自在被
    告丁○○主觀容認範圍內，被告丙○○製造、販賣予被告戊○○者，係被告戊○○指定原料，由被告丙○○所提供，並
    委由被告甲○○調劑、打錠，被告戊○○、丙○○亦無不知
    之理，被告己○○所包裝、運送者，其外觀既已標明「（Ｅ
    ri min)」字樣，依其專業學識，難認其主觀上無毒品之認
    知。被告丁○○、戊○○、丙○○及己○○在本院審理時雖
    均矢口否認知情所製造、運輸及販賣之藥錠係第四級毒品云
    云，渠等空言否認知情自屬無稽，被告戊○○於檢察官詢問
    時供承：「（問你知道是一粒眠是毒品為何還要做？）我錯
    了。」等語，再於檢察官聲請本院羈押時在法官前所為：「
    我知道查扣的是第四級毒品」等語之自白及其於偵查中及本
    院審理中指證被告丁○○、己○○、丙○○應該都知道是毒
    品等語，即係憑藉其親自參與上揭犯行所為之供詞，足以用
    作證明上揭被告等之主觀認識。至被告丙○○辯稱所提供被
    告甲○○打錠之原料係非管制藥品Ｚaleplon云云，惟在被
    告甲○○工作之璽維公司查扣之原料、藥錠，經檢驗後均含
    有第四級毒品Nitrazepam成分，又被告甲○○偵審中指明查
    扣之原料、藥錠係由被告丙○○提供原料打錠製成者，足徵
    被告丙○○所辯提供之原料Ｚaleplon尚無證據證明為真實
    ，其於本院審理期日後所提出由洪三銘所出具內載其確自九
    十三年九月中、下旬賣予被告丙○○Ｚaleplon原料五十公
    斤之證明書，係屬於傳聞證據，並無證據能力，衡之被告丙○○於偵查及本院初訊時均供承：Ｚaleplon原料五十公斤
    ，係向年約四十餘歲之王姓男子所購買等語，縱被告丙○○
    有購入五十公斤之Ｚaleplon，所應出具證明者，係該名王
    姓人士，然被告丙○○在本院辯論終結後，所提出之證明書
    竟是由洪三銘所簽具，已有矛盾，況被告丙○○縱有進貨，
    是否即為本案交付予被告甲○○打錠之原料，亦無證據足資
    證明，故不能用作被告丙○○有利之證據，附此敘明。被告
    乙○○雖辯稱：伊住處之第四級毒品硝西泮包裝完成之藥錠
    及包裝噴字機係被告丁○○所置放，伊完全不知情云云，惟
    被告戊○○於供承：置於乙○○住處之包裝噴字機，係因被
    告己○○中風後手不方便，丁○○要求購置後，交由乙○○
    打等語，核與被告丁○○於本院審理時所供，被告乙○○亦
    有依其指示使用噴字機在藥錠包裝上印字等語相符合，被告
    乙○○於偵查中所承：「（問你也是負責打編號？）都是丁○○在打，我有時候幫忙。」等語（見九十四年度偵字第二
    ○三五號卷第四七頁），即足信為真，且依據被告丁○○、
    乙○○間監聽譯文觀之，被告丁○○確曾在電話中指示被告
    乙○○使用噴字機在外包裝上噴字之內容，又有要求被告乙○○依其指示噴字包裝之數量，對被告己○○之監聽譯文中
    亦有多次於被告己○○送貨至其住處即暗語「海產店」前之
    交貨通聯紀錄，此有上揭監聽譯文、在被告乙○○住處查扣
    之第四級毒品硝西泮包裝完成之成品及包裝噴字機可資證明
    ，足徵被告乙○○不單提供其住所為被告丁○○置放第四級
    毒品硝西泮成品，尚且有收取被告己○○交付之貨品，並在
    包裝外噴字之行為，受被告丁○○指示在包裝紙上噴打字樣
    、收取販出硝西泮藥錠等事務，又在監聽譯文被告乙○○與
    被告丁○○、己○○之通聯中，就第四級毒品硝西泮之稱呼
    亦均使用相同之暗語，或接受被告丁○○等人以暗語指示而
    辦事，其間自九十三年六月起至九十四年一月為警查獲時止
    長達七月餘，以被告乙○○參與犯罪之程度及與被告丁○○
    係親兄妹，難認被告乙○○就販入及噴字之藥錠為第四級毒
    品並不知情，所辯各詞，即難以採信；末查被告甲○○於警
    詢時供明：「我事前不知道，約於九十三年十二月底看新聞
    才知道我替丙○○打錠之口含錠是『一粒眠』。」云云，被
    告甲○○對於丙○○所交付製造藥錠之原料係「一粒眠」原
    料並不否認知情，依據監聽譯文所示被告甲○○與被告丙○○及自稱「佩宣」之人之通聯中於九十三年十一月二十四日
    亦曾有：「Ａ（甲○○）：那我這有包裝的，你要不要，全
    都給你，我這邊也快停了。Ｂ（佩宣）：現在都沒人在要東
    西了？。Ａ：抓太緊了。Ｂ：可是這個還是好，要抓也是抓
    那個。Ａ：因為這陣子，人家缺二級的，比較多吧。Ｂ：對
    啊。Ａ：就是沒有那些東西，就吃「這個」啊。Ｂ：這比較
    沒人在吃。Ａ：這個就是配那個。B：是喔。Ａ：就是吃了
    再含一顆會比較爽。」（見九十四年警聲搜字第一七七號第
    四六頁），參之被告甲○○於九十三年十月間曾因施用第二
    級毒品安非他命犯行，經臺灣板橋地方法院裁定送觀察勒戒
    ，此有臺灣高等法院被告前案紀錄表在卷可考，被告甲○○
    在此一通聯中與佩宣說明，應指施用第二級毒品安非他命配
    合其製造之一粒眠藥錠之作用及功能，顯見其對於所製造者
    為俗稱一粒眠之第四級毒品硝西泮藥錠無疑，被告甲○○於
    警詢中辯稱知情之時間在九十三年十二月底云云及本院初訊
    時辯稱：伊曾經懷疑，但經其質問被告丙○○，經告知非毒
    品，伊即相信云云，業經被告丙○○於本院審理時所否認，
    參之上揭證據，所辯即非事實；況於同年十二月二十四日與
    被告丙○○之通聯中言及：「Ａ（丙○○）：，．我是想說
    不要那個啦，我怕出事情，到時整團都被牽出來；Ｂ（甲○○）：嗯。；Ａ：就是算他要賣、要做，絕對不要交那組人
    ，交同組人一定出事情，而且個人還是被保出來．．。」（
    十二月二十四日通聯）、「Ａ：你自己看看，我是覺得不好
    ，不要去惹這個麻煩，錢的問題先撇到旁邊，安全問題要先
    去想到。Ｂ：問題是不做事不收錢。」（十二月二十五日通
    聯）、「Ａ：明天跟我去一趟。Ｂ：去哪？。Ａ：北投啊。
    Ｂ：載什麼？Ａ：好幾桶耶。．．．Ａ：現在有點不夠了，
    所以我朋友剛剛打給我，出到來不及了，所以要趕快處理．
    ．。Ｂ：好前明天幾點。Ａ：中午過去，看是要怎樣‧‧‧
      ，。」（九十四年一月十七日），由上揭被告甲○○與丙○○之監聽譯文中，被告丙○○在十二月底密集交貨期間
      ，又一再要被告甲○○注意製造扣案之藥錠是否安全，有
      無出事之可能等情形，足見被告甲○○確已知道所製造之
      藥錠係第四級毒品，否則豈有合法製造健康食品有所謂安
      全、出事等情事發生，被告甲○○知情後，仍受被告丙○○之邀請，至北投取第四級毒品硝西泮原料打錠之事，參
      之上揭在被告甲○○工作之璽維公司查扣之第四級毒品硝
      西泮等物品，被告甲○○應知製造、運輸者為第四級毒品
      硝西泮，被告甲○○在本院所辯不知打錠之藥錠係第四級
      毒品云云即非可採。
  (五)末查，被告戊○○於檢察官聲請羈押時於本院法官訊問時供
    承：「因為我們是同行，因為丙○○說有原料。」等語，再
    於本院審理時初訊亦供稱：「我跟他（按指丙○○）買原料
    ，買了之後他去打錠。」等語，被告丙○○又於警詢時供稱
    ：「因為己○○不認識打錠之工廠，所以請我介紹，我才主
    動將原料請甲○○打錠，待甲○○打錠完成後，將成品交給
    我，我再以中連貨運寄送給己○○。」等語，再於本院偵查
    中供稱：「原料係賣給戊○○，我再跟戊○○算。」、「（
    問打錠費？）是算六角，我先給○．三五元給甲○○，打完
    以後我再把○．二五元他，六角是戊○○給的」等語（見九
    十四年度偵字第二○三四號第二九七頁），足見本件被告戊○○所購入之第四級毒品藥錠之原料係由被告丙○○所提供
    ，再透過被告丙○○之管道委由被告甲○○將原料打錠後，
    以原料費每公斤三萬元，打錠費每粒六角計算價錢，被告戊○○所欲購入者仍為第四級毒品硝西泮之製成藥錠，並非原
    料，僅係以原料加打錠費用計價而已，被告戊○○於本院審
    理時更易前詞，辯稱：買藥錠一顆二．五元，連工錢○．六
    元，一共三．一元云云，即為臨訟規避其以斤計價獲利龐大
    之事實，委不足取，至其所供：如果我買原料我也沒辦法把
    他打成錠劑，被告丙○○有打成錠劑的能力等語則屬可信，
    故被告丙○○於本院審理時供稱：其賣原料Ｚaleplon予被
    告戊○○後，再由被告戊○○將欲打成錠劑之原料交予伊打
    錠，伊不知為何原料會驗出第四級毒品云云，既經被告戊○○所否認，且原料在被告戊○○、丙○○間無謂之來往交付
    ，亦與常情相悖，自屬不可採信。綜上，被告等均明知第四
    級毒品硝西泮不得製造、運輸、販賣，被告丁○○、乙○○
    意圖販賣營利，竟仍透過從事藥品行銷多年之被告戊○○，
    以每粒八元之價格販入大量第四級毒品硝西泮藥錠，被告戊○○、己○○為圖暴利，從原料業務員被告丙○○處得知可
    以原料價購入打錠完成之硝西泮藥錠，亦大量販入第四級毒
    品，並由被告己○○包裝完成後，運輸至被告丁○○指定之
    處所交貨，被告丙○○意圖販賣營利，非法取得第四級毒品
    硝西泮原料後，交予被告甲○○打錠等事實均甚明確，被告
    等人所辯各詞均不足採信，亦經本院詳論如上。本件事證明
    確，被告等人犯行堪以認定，應依法論科。
二、按毒品危害防制條例於九十二年七月九日經修正公布，並於
    九十三年一月九日施行，該條例增列第四條第四項「製造、
    運輸、販賣第四級毒品者處有期徒刑三年以上十年以下有期
    徒刑，得併科罰金新臺幣三百萬元以下罰金。」，有關第四
    級毒品之處罰規定，依新修正之該條例第二條第二項第四款
    及附表四之規定，編號四十五之硝西泮（耐妥眠、Nitrazep
    am）為第四級毒品。次按毒品危害防制條例第四條之製造、
    運輸、販賣毒品罪，其製造或運輸或販賣毒品行為，本屬數
    個皆可獨立成罪行為，有其中一行為，即足單獨構成犯罪，
    彼此程度不相關連，無所謂低度行為為高度行為所吸收之可
    言，故以製造之方法達出售營利之販賣目的，應適用刑法第
    五十五條牽連犯之規定，從其情節較重之販賣毒品罪論處，
    此有最高法院八十二年度台覆字第二四號、九十年度臺上字
    第六四四三號判決足資參照。核被告丁○○、乙○○意圖營
    利而販入硝西泮，均係犯毒品危害防制條例第四條第四項之
    販賣第四級毒品罪；核被告戊○○、己○○，意圖營利販入
    硝西泮後，依被告丁○○之指示運送至被告乙○○之住處，
    而販出，均係犯毒品危害防制條例第四條第四項之販賣、運
    輸第四級毒品罪；核被告丙○○提供硝西泮原料供被告甲○○製造成藥錠後，由被告甲○○運送至被告丙○○住處，再
    由被告丙○○依被告戊○○之指示，以中連貨運公司託運至
    被告己○○住處，被告丙○○所為係犯製造、運輸、販賣第
    四級毒品罪、被告甲○○所為係犯製造、運輸第四級毒品罪
    。公訴意旨認被告等均係犯製造、運輸、販賣第四級毒品罪
    行，未論其數罪間之關係，似認三罪間有階段行為之吸收關
    係，尚有未洽。被告丁○○、乙○○間就販賣毒品犯行，被
    告戊○○、己○○間就運輸、販賣毒品犯行，被告丙○○、
    甲○○就製造毒品犯行，均有犯意聯絡及行為分擔，為共同
    正犯。被告丙○○利用不知情之中連貨運公司人員運輸毒品
    ，係間接正犯。被告丁○○、乙○○多次販賣硝西泮行為，
    被告戊○○、己○○先後多次販賣、運輸硝西泮行為，被告
    丙○○多次製造、運輸、販賣硝西泮行為，被告甲○○多次
    製造、運輸硝西泮行為，各均時間緊接，方法相同，觸犯構
    成要件相同之罪名，顯係基於概括犯意為之，均為連續犯，
    應依刑法第五十六條規定各以一製造、運輸、販賣第四級毒
    品罪論處，並各加重其刑。被告戊○○、己○○所犯上揭二
    罪、被告丙○○所犯上開三罪、被告甲○○所犯上述二罪間
    ，有手段、目的之牽連關係，應適用刑法第五十五條牽連犯
    之規定，被告戊○○、己○○、丙○○均以犯罪情節較重之
    販賣第四級毒品罪處斷，被告甲○○以製造第四級毒品罪是
    論。被告甲○○曾於九十年二月間因槍砲彈藥刀械管制條例
    案件，經臺灣高等法院判處有期徒刑七月確定，於九十年十
    月十二日縮刑期滿執行完畢，此有臺灣高等法院被告前案紀
    錄表在卷足稽，於五年內再犯本件最重本刑為有期徒刑以上
    刑之罪，為累犯，應依刑法第四十七條之規定加重其刑，並
    遞加重之。爰審酌被告丁○○、乙○○、戊○○、己○○、
    丙○○、甲○○，為圖暴利，枉顧人民之身心健康，被告丁○○、乙○○大量販賣毒品，被告戊○○、己○○受有藥學
    之正規教育，被告丙○○、甲○○均從事藥品原料、製錠等
    工作，竟利用專業知識及管道，取得毒品原料，大量製造、
    販賣毒品，所為已經嚴重危害社會大眾身心健康，且於犯罪
    後，猶設詞狡飾犯行，毫無悔改之意，均惡性重大，及其品
    行、犯罪之手段等一切情狀，依被告等參與犯罪之程度及在
    本件罪行所扮演之角色，參與犯罪之時間、深度，分別量處
    如主文所示之刑，並就罰金部分諭知易服勞役之折算標準。
    按毒品危害防制條例第十九條第一項關於沒收之規定，固採
    義務沒收主義，凡犯同條例第四條至第九條、第十二條、第
    十三條、第十四條第一項、第二項之罪者，其供犯罪所用之
    物或因犯罪所得之財物，均需諭知沒收。但該法條並未規定
    「不問屬於犯人與否」，均沒收之，自仍以屬於被告或共犯
    所有者為限，始應予以沒收，此有最高法院九十二年度台上
    字第四三九一號判決足供參照。扣案如附表一及附表二編號
    一、二之第四級毒品硝西泮、手機（不含承租自電信公司之
    ＳＩＭ卡門號下同）係被告丁○○、乙○○所有並供犯罪所
    用之物，均應依毒品危害防制條例第十九條第一項沒收之；
    扣案如附表二編號三之包裝噴字機、附表三、四之第四級毒
    品硝西泮、手機（不含附表三編號九之ＳＩＭ卡）、送貨單
    、包裝機、包裝噴字機及包裝紙均係被告戊○○或己○○所
    有，業據二人供明在卷，均係供犯罪所用之物，應依同條例
    第十九條第一項沒收之，被告戊○○收取一百萬元之定金、
    被告己○○收取每月六萬元之薪資為酬，收取七月計四十二
    萬元，犯罪所得財物合計達一百四十二萬元，應依同條例第
    十九條第一項之規定沒收，如全部或一部不能沒收時，以其
    財產連帶抵償之；扣案附表五之手機為被告丙○○所有，係
    供犯罪通聯之用，業據其供明在卷，附表六編號一至六、八
    之第四級毒品硝西泮、手機，亦均係供被告甲○○犯罪所用
    之物，為被告甲○○所有，其於偵審中供明，均應依同條例
    第十九條第一項之規定沒收；被告丙○○犯罪所得一百二十
    五萬元，被告甲○○犯罪所得六十萬元均應依同條例第十九
    條第一項之規定沒收，如全部或一部不能沒收時，分別以其
    財產抵償之，附表六編號七之打錠機為璽維公司所有，業據
    被告甲○○供明在卷，且有卷附璽維公司營利事業登記證足
    按，既非被告甲○○所有之物，雖係供犯罪所用，與上揭沒
    收之規定不合，自不能為沒收之諭知，附此敘明。
三、公訴意旨另略以：被告丁○○、乙○○二人竟共同基於販入
    第四級毒品轉售以牟利之犯意聯絡並基於概括之犯意，連續
    自民國九十三年二月起，迄九十三年五月間止（原載九十四
    年一月二十日止，本院認定之事實係自九十三年六月間起，
    在此範圍內本院已經審理如前），由被告丁○○接受馬來西
    亞代表即姓名年籍不詳自稱「林書文」（又稱Riky）之成年
    男子所指定之一粒眠成品訂單後，多次以其使用之0000
    000000號電話或公共電話撥打被告戊○○使用之00
    00000000號等電話，向同以販賣第四級毒品一粒眠
    牟利之被告戊○○，此部分另與丙○○、甲○○及己○○共
    同具有概括之犯意聯絡，而訂購一粒眠，並以事實欄所載之
    方式（詳事實欄，因方式雷同，故略去不予詳載）製造、運
    輸及販賣第四級毒品（耐妥眠、Nitrazepam），因認被告丁○○、乙○○、戊○○、己○○、丙○○、甲○○等人，於
    上揭時期內亦涉犯毒品危害防制條例第四條第四項之製造、
    運輸及販賣第四級毒品罪嫌云云；按犯罪事實應依證據認定
    之，無證據不得認定犯罪事實。又不能證明被告犯罪者，應
    諭知無罪之判決，刑事訴訟法第一百五十四條第二項、第三
    百零一條第一項分別定有明文。所謂認定犯罪事實之證據，
    係指足以認定被告確有犯罪行為之積極證據而言，該項證據
    自須適合於被告犯罪事實認定，始得採為斷罪資料，如未能
    發現相當證據，或證據不足以證明，自不能以推測或擬制之
    方法，為裁判基礎。苟積極證據不足為不利於被告事實之認
    定時，即應為有利於被告之認定，更不必有何有利之證據，
    此據最高法院著有二十九年度上字第三一○五號、三十年度
    上字第八一六號、四十年臺上字第八六號判例可供參照。訊
    據被告丁○○等均堅詞否認有製造、運輸及販賣第四級毒品
    罪，經查，本件被告丁○○等人之犯罪時間起點，雖被告己○○於警詢時曾供稱：「於九十三年二月份許才開始幫戊○○負責包裝、運送毒品『一粒眠』。」云云，惟被告己○○
    此一自白於本院初訊時已更易，其稱：在三、四個月前做的
    云云，互核已有矛盾，且被告戊○○就被告己○○領薪之起
    點時間則供稱：大概是在九十三年七、八月間雇用被告己○○等語，復查卷內，丁○○等人之監聽譯文係自九十三年六
    月十一日起始有相關販賣毒品之內容，上揭中連貨運公司站
    務發送客戶丙○○之發貨紀錄表所示，被告丙○○自九十三
    年十月間起始有出貨予被告己○○之紀錄，核之上揭理由一
    (二)1.所論內容及本院之認定，並無證據足資為被告己○○上
    揭自白之補強證據，又查無證據證明被告丁○○等人在九十
    三年二月至五月間有製造、運輸及販賣第四級毒品之犯行，
    不能證明被告等犯罪，原應為無罪判決之諭知，惟此部分事
    實，公訴人認與事實欄所載犯罪，有裁判上一罪之連續犯關
    係，爰不另為無罪判決之諭知。
據上論斷，應依刑事訴訟法第第二百九十九條第一項前段，毒品
危害防制條例第四條第四項、第十九條第一項，刑法第十一條前
段、第二十八條、第五十六條、第五十五條、第四十七條、第四
十二條第三項，罰金罰鍰提高標準條例第二條，現行法規所定貨
幣單位折算新臺幣條例第二條，判決如主文。
本案經檢察官陳淑雲到庭執行職務
中  華  民 　國　 九十四　　年　　六 　　月　 　九　　日
　　　   　臺灣臺北地方法院刑事第十四庭
 　　　　　　　　　　　審判長法官  吳靜怡
                             法官  吳冠霆
                             法官  王綽光
以上正本證明與原本無異。
如不服本判決，應於判決送達後十日內，向本院提出上訴狀。
 　　　　　　　　　　　　　書記官　蔡梅蓮
中  華  民 　國　 九十四　　年　　六 　　月　 十五　　日
附錄本案論罪科刑法條：
毒品危害防制條例第4條
製造、運輸、販賣第一級毒品者，處死刑或無期徒刑；處無期徒
刑者，得併科新臺幣 1 千萬元以下罰金。
製造、運輸、販賣第二級毒品者，處無期徒刑或 7 年以上有期徒
刑，得併科新臺幣 7 百萬元以下罰金。
製造、運輸、販賣第三級毒品者，處 5 年以上有期徒刑，得併科
新臺幣 5 百萬元以下罰金。
製造、運輸、販賣第四級毒品者，處 3 年以上 10 年以下有期徒
刑，得併科新臺幣 3 百萬元以下罰金。
製造、運輸、販賣專供製造或施用毒品之器具者，處 1 年以上 7
年以下有期徒刑，得併科新臺幣 1 百萬元以下罰金。
前五項之未遂犯罰之。
